Inventaris van het archief van het Ministerie van Onderwijs, Cultuur en Wetenschap, Directoraat-Generaal voor het Voortgezet Onderwijs en taakvoorgangers [1954 -] 1968 - 1992 [1993], (1954) 1968-1992 (1993)
Nationaal Archief, Den Haag
- Directoraat-Generaal van het Voortgezet Onderwijs (DGVO), 1
  - Stukken betreffende afzonderlijke onderwerpen, 1.2
    - Taakuitvoering, 1.2.4
      - Beleid met betrekking tot het voortgezet onderwijs, 1.2.4.01
        - Examens, examenreglementen en -regelingen en toetsen, 1.2.4.01.16
          - Voorbereidend Wetenschappelijk Onderwijs (VWO), Hoger Algemeen Voortgezet Onderwijs (HAVO) en Middelbaar Algemeen Voortgezet Onderwijs (MAVO), 1.2.4.01.16.1
            - Stukken betreffende het instellen, samenstellen en evalueren van een werkgroep, commissie en overlegorgaan ten behoeve van het voorbereiden van de totstandkoming van examenreglement en -regeling, met vergaderstukken en rapportages, 1973-1990; 984-998; 8 pakken en 7 omslagen
              - Commissie Advisering Thema-aanbieding Centraal Schriftelijk Examen (CSE) VWO voor de vakken handenarbeid, tekenen en textiele werkvormen, ingesteld ten behoeve van het jaarlijks adviseren van de minister omtrent het thema voor het centraal schriftelijk examen in het VWO 1984-1985, 993; omslag
              - Landelijke Commissie voor Toetsing en Afsluiting (LCTA), ingesteld ten behoeve van het geven van adviezen voor de vaststelling van het eindexamenprogramma en goedkeuring van een voorgestelde eindexamenregeling voor de algemene vakken op het Kort Middelbaar Beroeps Onderwijs (KMBO) 1985-1986, 994; omslag
              - Commissie Vernieuwing Eindexamenprogramma's Moderne Vreemde Talen VWO en HAVO, ingesteld en samengesteld ten behoeve van het concipiëren van programma's moderne vreemde talen 1985-1989, 995; omslag
              - Projectgroep Examenbureau (PEB), met vergaderstukken 1987, 996; omslag
              - Commissie Vernieuwing Eindexamenprogramma's Nederlandse Taal en Letterkunde VWO en HAVO, ingesteld en samengesteld ten behoeve van het concipiëren van nieuwe programma's Nederlandse taal en letterkunde eindexamen dag- en avondscholen en het staatsexamen VWO en HAVO 1987-1989, 997; omslag
              - Adviescommissie Centraal Bureau Examens, ingesteld en samengesteld ten behoeve van het adviseren over de organisatie van het bestuur van de Stichting Centraal Bureau Examens en over de overdracht van taken aan de stichting 1989-1990, 998; pak
            - Stukken betreffende het vaststellen van de eindexamenprogramma's en het examenprogramma conform artikel 7, 1989 Stb. 327 en artikel 11, 1970 Stb. 151 van het Eindexamenbesluit VWO-HAVO-MAVO-LBO en artikel 11, 1971 Stb. 741 en 1978 Stb. 623 van het Besluit Staatsexamens VWO-HAVO-MAVO, 1973-1991; 999-1004; 5 pakken en 1 omslag
              - Meerdere vakken ten behoeve van eindexamens conform het Eindexamenbesluit VWO-HAVO-MAVO-LBO 1973-1983, 999; pak
              - Meerdere vakken ten behoeve van staatsexamens conform het Besluit Staatsexamens VWO-HAVO-MAVO 1978 1976-1978, 1000; pak
              - Natuurkunde eindexamenprogramma en examenprogramma VWO 1979-1991, 1001; pak
              - Economische wetenschappen I en Recht VWO-HAVO-MAVO en treedt in werking met ingang van 1 augustus1985 met uitzondering van artikel 11 waarvan de datum van inwerkingtreding is 1 januari 1986 1981-1982, 1002; pak
              - Handelswetenschappen en Recht eind- en staatsexamen HAVO en Economische Wetenschappen II en Recht eind- en staatsexamen VWO en treedt in werking met ingang van 1 augustus 1986 met uitzondering van artikelen III en IV waarvan de datum van inwerkingtreding is 1 januari 1987 1981-1985, 1003; pak
              - Klassieke talen eindexamenprogramma en examenprogramma VWO 1986-1987, 1004; omslag
            - Stukken betreffende het behandelen van de groei van samenwerking voor de vaststelling van de examenopgaven voor aantal gemeenschappelijke vakken en de ontwikkeling die gericht is op meer samenhang tussen de vormen van onderwijs in de eerste cyclus van het voortgezet onderwijs (met name de MAVO) en de diverse vormen van LBO en de bij het centraal schriftelijke examens van deze onderwijsvormen te onderscheiden niveaus, 1974-1976; 1005; omslag
            - Stukken betreffende het tot stand komen van de ontwerp-wijziging van het Besluit Staatsexamens VWO-HAVO-MAVO beperkt tot staatsexamen ongedeeld VWO met een terugwerkende kracht tot 1 januari 1976, 1975; 1006; omslag
            - Stukken betreffende het voorbereiden van de wijziging van het besluit van 8 maart 1978 houdende wijziging van het Besluit Eindexamens VWO-HAVO-MAVO 1970, Stb. 151, 1975-1979; 1007-1009; 2 pakken en 1 omslag
              - Nota ter toelichting van het ontwerp-wijzigings Besluit Eindexamens VWO-HAVO-MAVO betreffende steekproefsgewijze controle bij centraal schriftelijk examens VWO-HAVO-MAVO 1975, 1007; omslag
              - Advies van de Raad van State, nota van toelichting en ontwerp-besluit 1975-1979, 1008; pak
              - Advies, samenvatting van standpunten en conclusies naar aanleiding van de knelpuntennota inzake de Eindexamenregeling VWO-HAVO-MAVO 1975-1979, 1009; pak
            - Stukken betreffende het voorbereiden van de totstandkoming van het Besluit van 24 november 1978 tot hernieuwde regeling van de staatsexamens VWO-HAVO-MAVO, Besluit Staatsexamens VWO-HAVO-MAVO 1978, 1977-1979; 1010; pak
            - Stukken betreffende het voorbereiden van de totstandkoming van nieuwe examenprogramma's scheikunde VWO-HAVO-MAVO en daarmee samenhangende nieuwe leerplannen scheikunde voor de rijksscholen in samenwerking met de Werkgroep Examenprogramma's en Leerplannen Rijksscholen Scheikunde (WES), 1977-1989; 1011; pak
            - Stukken betreffende het behandelen van het rapport van de Commissie Eindexamenexperimenten Geschiedenis en Staatsinrichting omtrent het centraal schriftelijk eindexamen geschiedenis en staatsinrichting, 1978-1979; 1012; pak
            - Stukken betreffende het adviseren van de staatssecretaris inzake het terugbrengen van het aantal examenzittingen van twee tot één bij de examens wiskunde en handelskennis MAVO-3 en MAVO-4, 1978-1983; 1013; omslag
            - Stukken betreffende het bepalen van de vakken die op basis van een staatsexamen op het niveau voor de doorstroming naar MBO gelijkwaardig moet worden gesteld aan het MAVO-4-niveau, 1979; 1014; omslag
            - Stukken betreffende het tot stand komen van een besluit inzake de instelling van een Adviesgroep voor de Gemeenschappelijke Examenvakken MAVO-LBO (AGEP-MAVO/LBO) ten behoeve van het doen van voorstellen voor het vaststellen van examenprogramma's voor MAVO-3 en LBO-C, 1980; 1015; omslag
            - Stukken betreffende het vaststellen van het eindexamen- en staatsexamenprogramma 1985 ten behoeve van het invoeren van handelskennis nieuwe stijl MAVO met ingang van schooljaar 1984/1985, 1980-1983; 1016; omslag
            - Stukken betreffende het tot stand komen van de regeling voor het centraal schriftelijk eindexamen Gericht Schrijven 1985 voor MAVO, 1980-1984; 1017; omslag
            - Stukken betreffende het integraal vierjarige MAVO, 1981-1983; 1018-1020; 1 pak en 2 omslagen
              - Het tot stand komen van een circulaire inzake eindexamenprogramma's en een eindexamenregeling van het integraal vierjarige MAVO 1981-1982, 1018; omslag
              - Het tot stand komen van een Eindexamenregeling voor de Integraal Vierjarige MAVO 1981-1982, 1019; pak
              - Het adviseren van de staatssecretaris en de minister inzake een aanvulling op een ontwerp-algemene maatregel van bestuur ten behoeve van de eindexamenregelingen avondscholen en staatsexamens MAVO 1981-1983, 1020; omslag
            - Stukken betreffende het wijzigen van de eindexamenprogramma's van de dagscholen VWO-HAVO-MAVO in verband met het invoeren van de vakken Spaans en Russisch, 1981-1983; 1021; omslag
            - Stukken betreffende het adviseren van de noodzakelijke aanpak van de vernieuwing van het natuurkundeonderwijs, de problematiek rond de reeds toegestane afwijkende Project Leerpakket Ontwikkeling Natuurkunde (PLON) - HAVO examens en de afwijkende PLON - VWO examens, 1981-1985; 1022; pak
            - Stukken betreffende het al dan niet handhaven van de zogenaamde aanvullende examens in het derde tijdvak, 1982-1983; 1023; omslag
            - Stukken betreffende het adviseren van de staatssecretaris inzake wijzigingen en aanvullingen van het eindexamenprogramma HAVO-wiskunde en de wenselijke wijzigingen en aanvullingen van het leerplan Rijksscholen HAVO-wiskunde in samenwerking met de Werkgroep Eindexamen HAVO-Wiskunde, 1982-1989; 1024; pak
            - Stukken betreffende het adviseren over de vaststelling en de invoering van een nieuw eindexamenprogramma scheikunde VWO en nieuw Leerplan Rijksscholen scheikunde VWO, 1983-1984; 1025; omslag
            - Stukken betreffende het adviseren over de verbetering van de regeling voor het extra examenvak en de verruiming van de herkansingsregeling, 1984-1986; 1026; pak
            - Stukken betreffende het voorbereiden van de wijziging en vaststelling van eindexamenprogramma's natuurkunde VWO, HAVO en MAVO en de wenselijke wijziging van het leerplan natuurkunde van de rijksscholen voor VWO, HAVO en MAVO in samenwerking met de Werkgroep Eindexamenprogramma's Natuurkunde (WEN), 1984-1989; 1027-1028; 2 pakken
              - 1984-1987, 1027; pak
              - Rapporten van de WEN 1987-1989, 1028; pak
            - Stukken betreffende het instellen van de Begeleidingscommissie ad hoc Invoering Nieuw Eindexamenprogramma Klassieke Talen (BINEKT) en het behandelen van de vaststelling van een nieuw programma klassieke talen eindexamen dagscholen voor VWO, met Kamervragen, 1987-1988; 1029; pak
            - Stukken betreffende het beoordelen van de correctievoorschriften in de MAVO-C- en -D-examens en examen Nederlands, 1987-1989; 1030; pak
            - Stukken betreffende het behandelen van de problemen rond de vaststelling van het examenprogramma maatschappijleer C- en D-niveau HAVO en VWO, 1987-1991; 1031; pak
            - Stukken betreffende het tot stand komen van een circulaire inzake het centraal examen geschiedenis en staatsinrichting schooljaar 1989 - 1990, 1988; 1032; omslag
            - Stukken betreffende het tot stand komen van een definitieve regelgeving ten behoeve van de eindexamens 1988 en 1989, 1033; omslag
            - Stukken betreffende het adviseren van het vaststellen van de beleidsnotitie inzake de vervanging van tweede correctie door gecommitteerden en aanpassing van het Examenbesluit VWO-HAVO-MAVO-LBO conform de beleidsnotitie, 1988-1989; 1034; omslag
            - Stukken betreffende het behandelen van veranderingen in de regelgeving door verruiming van afwijking van examenregelingen ten behoeve van examens VWO-HAVO-MAVO-LBO voor dag- en avondscholen VWO-HAVO-MAVO en scholen voor LBO van anderstaligen die zes jaar of korter in Nederland onderwijs hebben gevolgd, 1988-1989; 1035; pak
            - Stukken betreffende het vaststellen en publiceren van het Besluit Staatsexamen inzake het MAVO-C en -D-staatsexamen programma voor het vak biologie, 1989-1991; 1036; omslag
            - Stukken betreffende het vaststellen van C- en D-examenprogramma's conform artikel 7 van het Eindexamenbesluit VWO-HAVO-MAVO-LBO 1989, Stb. 327 en artikel 11 van het Besluit Staatsexamens VWO-HAVO-MAVO 1978, Stb. 623, 1989-1991; 1037-1038; 2 omslagen
              - Economie LBO in verband met het opschorten van de invoering van het C- en D-programma economie voor MAVO en LBO 1989-1991, 1037; omslag
              - Scheikunde voor MAVO-C en -D en LBO-C en -D 1989-1991, 1038; omslag
            - Stukken betreffende het adviseren van het aanpassen van de roosters van de centrale examens VWO, HAVO, MAVO en LBO zodat de examentijden voor de scholen gunstiger worden en de regeling inname examenbescheiden geheel of bijna geheel kan worden ingetrokken, 1990-1991; 1039; omslag
            - Stukken betreffende het vaststellen en publiceren van het besluit van vrijstelling (staats)examens VWO, HAVO, MAVO en LBO 1990, 1990-1991; 1040; omslag
            - Stukken betreffende het goedkeuren van de spreiding van de landelijke examens wis- en natuurkunde over twee deelexamens over het schooljaar 1991/1992, 1041; omslag
          - Overige opleidingen, 1.2.4.01.16.2
            - Stukken betreffende het goedkeuren van examenregelingen ten behoeve van vakopleidingen, 1968-1988; 1042-1072; 3 pakken en 28 omslagen
              - Eindexamens voor cursus bejaardenhelpende 1975-1981, 1042-1046
                - Stichting Katholiek Beroepsonderwijs Utrecht te Utrecht 1975-1978, 1042; omslag
                - Middelburgse Stichting voor Beroepsonderwijs en Algemeen Voortgezet Onderwijs 1976-1978, 1043; omslag
                - Sint Martha School voor Individueel Lager en Middelbaar Beroepsonderwijs te Hulst 1976-1978, 1044; omslag
                - Van den Donk Stichting te Eindhoven 1976-1978, 1045; omslag
                - Christelijke Scholengemeenschap Noord te Arnhem 1976-1981, 1046; omslag
              - Eindexamens voor extraneï 1976-1987, 1047-1051
                - Technische School-Bolsward te Bolsward 1976-1978, 1047; omslag
                - De Hamrik te Groningen, Nicolaas Witsen te Rotterdam, Prins Alexanderpolder te Rotterdam, MAVO-LTO te Rouveen-Staphorst, Sint Paulus Scholengemeenschap te Rotterdam, VBO De Meerdreef te Wijchen, De Vinckenborgh te Groningen en De Dommel te 's-Hertogenbosch 1980-1983, 1048; pak
                - Sint Andreas te Heerlen 1980-1983, 1049; omslag
                - De Leeuwtjes te Terneuzen 1980-1984, 1050; omslag
                - Stichting Christelijke Scholengemeenschap voor Economische Beroepsonderwijs in Zeeland Delta College te Middelburg 1985-1987, 1051; omslag
              - Eindexamens voor (Kort) Middelbaar Laboratoriumonderwijs 1988, 1052-1061
                - Amersfoortse Laboratoriumschool 1988, 1052; omslag
                - Bakhuis Roozeboom Instituut te Beverwijk 1988, 1053; omslag
                - Dr. Ir. W.L. Ghijsen Instituut 1988, 1054; omslag
                - Hogeschool Drenthe te Emmen 1988, 1055; omslag
                - Hogeschool Interstudie Middelbare Laboratoriumschool Oss 1988, 1056; omslag
                - Hogeschool van Amsterdam, Sectie MLO, afdeling Laboratoriumonderwijs 1988, 1057; omslag
                - Hogeschool Zeeland te Vlissingen 1988, 1058; omslag
                - Laboratoriumschool Friesland 1988, 1059; omslag
                - Stichting Deventer Opleidingen voor Laboratoriumpersoneel 1988, 1060; omslag
                - Zuidlimburgse Laboratoriumschool Sittard 1988, 1061; omslag
              - Eindexamens van overige vakopleiding 1968-1987, 1062-1072
                - Horlogemakersvakschool Cornelis Verhagen te Hoorn 1968-1972, 1062; omslag
                - Cursus vakbekwaamheid voor het tandtechnisch laboratoriumbedrijf van de Stichting Vakopleiding Examens en Voorlichting Tandtechnici (SVEVT) te Utrecht 1973-1980, 1063; omslag
                - Cursus tot opleiding van tandartsassistenten van het Middelbaar Huishoud- en Nijverheidsonderwijs 1976, 1064; omslag
                - Gemeentelijke dagvakschool voor kapsters en kappers te Rotterdam 1978-1984, 1065; omslag
                - Christelijk Instituut voor dove kinderen Effatha 1980-1983, 1066; omslag
                - Stichting Koninklijk Onderwijsfonds voor de Scheepvaart 1980-1984, 1067; pak
                - Wijziging voortgezette opleiding gezinsverzorgster van de Stichting Middelbaar Beroepsonderwijs Maria Heem te Sittard 1982-1983, 1068; omslag
                - Eindexamen voor landelijk gedeelte voor de Middelbaar Technisch Onderwijs (MTO)-afdeling vervolg opleiding Motorvoertuigentechniek en de MTO-2-jarige vervolgcursus Motorvoertuigentechniek van de Vereniging van Middelbare Technische Scholen en andere scholen voor Middelbaar Beroepsonderwijs (VMTS) te Utrecht 1982-1985, 1069; omslag
                - Diploma's motordrijver en machinist binnenvaart, diploma's voor baggerbedrijf, schippersdiploma Rijnvaart en schippersdiploma's binnenvaart van de Stichting Koninklijk Onderwijsfonds voor de Scheepvaart (KOF) 1985-1986, 1070; pak
                - Roomsch Katholieke MTS te Breda avondcursus Electronica/Meet- en regeltechniek 1986, 1071; omslag
                - Differentiatie Algemene Operationele Techniek verbonden aan de opleiding voor Scheepwerktuigkundigen (diploma A) 1986-1987, 1072; omslag
            - Stukken betreffende het vaststellen van het C-programma binnen het Lager Beroeps Onderwijs (LBO), 1979-1984; 1073-1085; 13 omslagen
              - Eindexamen in het schooljaar 1983-1984 en volgende jaren tot het moment waarop een nieuw programma door de minister is vastgesteld conform artikel 3 lid 3 van het Eindexamenbesluit LBO 1979-1983, 1073-1084
                Nota bene: Ordening op naam van de school
                - De Breevaart, huishoud- en nijverheidsschool te Gouda 1979-1983, 1073; omslag
                - De Horizon, huishoud- en nijverheidsschool te Klazinaveen 1979-1983, 1074; omslag
                - Sneek en omgeving, scholengemeenschap voor beroepsonderwijs te Sneek 1979-1983, 1075; omslag
                - De Brug, scholengemeenschap te Oosterhout 1980-1982, 1076; omslag
                - De Keijzerweerd, scholengemeenschap te Papendrecht 1980-1982, 1077; omslag
                - Sancta Maria, Stichting voor Beroepsonderwijs te Borne 1981-1982, 1078; omslag
                - Beroepsschool voor meisjes te Winschoten 1981-1983, 1079; omslag
                - Westflinge, huishoud- en nijverheidsschool te Hoogkarspel 1981-1983, 1080; omslag
                - Kollum, christelijk scholengemeenschap voor beroepsonderwijs te Kollum 1982, 1081; omslag
                - Scholengemeenschap lto/lhno te Oosterwolde 1982, 1082; omslag
                - De Waayenburgh, christelijke nijverheidsschool te Middelburg 1982-1983, 1083; omslag
                - HNO-centrum te Emmeloord 1982-1983, 1084; omslag
              - Eindexamen in het schooljaar 1985-1986 en volgende jaren tot het moment waarop een nieuw programma door de minister is vastgesteld conform artikel 3 lid 3 van het Eindexamenbesluit LBO, scholengemeenschap LBO De Wâlden te Surhuisterveen 1982-1984, 1085; omslag
            - Stukken betreffende het voorbereiden van de wijziging van de vrijstellingsbeschikking inzake vrijstellingen bij staatsexamens en eindexamens voor avondscholen ten behoeve van afgewezen eindexamenkandidaten, 1980-1981; 1086; omslag
            - Stukken betreffende het behandelen van problemen rond de vertegenwoordiging van het Driebonden Contact in het Algemeen Bestuur van de Centrale Examencommissie Vaststelling Opgaven (CEVO), 1981-1985; 1087; omslag
            - Stukken betreffende het adviseren van een verschuiving van meer relatieve normering van het centraal schriftelijk examen naar een meer absolute normering, met als gevolg dat bij alle vakken van tevoren opgestelde correctievoorschriften worden verwerkt, 1982; 1088; omslag
            - Stukken betreffende Projectgroep Uitvoering Examennota i.o. (in oprichting) ten behoeve van het coördineren van de uitvoering van beslispunten in de Examennota, met ontwerp van wijziging van de examenbesluiten voor VWO-HAVO-MAVO-LBO, houdende de koppeling van beoordelingen van het schoolonderzoek en het centraal schriftelijk examen, 1982; 1089; omslag
            - Stukken betreffende het vaststellen van het C-programma en richtlijnen voor het B-programma voor het Lager Economisch- en Administratief Onderwijs (LEAO) en het Lager Huishoud- en Nijverheids Onderwijs (LHNO) conform artikel 3 lid 2 en 4 van het Eindexamenbesluit Lager Beroeps Onderwijs (LBO) 1976, Stb. 31, 1982-1985; 1090-1092; 1 pak en 2 omslagen
              - Het vak verkooppraktijk voor LEAO en LHNO en treedt in werking met ingang van 1 augustus 1985 1982-1983, 1090; pak
              - Het vak machineschrijven voor LEAO en LHNO, waaronder Individueel Huishoud- en Nijverheids Onderwijs (IHNO) en treedt in werking met ingang van 1 augustus 1984 1982-1984, 1091; omslag
              - Het vak kantoorpraktijk voor LEAO en IHNO en treedt in werking met ingang van 1 augustus 1986 1984-1985, 1092; omslag
            - Stukken betreffende het voorbereiden van de vaststelling van de Examenregeling voor Middelbaar Dienstverlenings- en Gezondheidszorg Onderwijs, Afdeling Uiterlijke Verzorging (MDGO-UV), met vergaderstukken van de Werkgroep Examens Voortgezet Onderwijs, 1983-1986; 1093-1094; 2 pakken
              - 1983-1986, 1093; pak
              - 1986, 1094; pak
            - Stukken betreffende het accorderen en mede ondertekenen van examenregelingen en reglementen op het gebied van zeevisserij en scheepvaart, 1985-1986; 1095; omslag
            - Vergaderstukken van het overleg tussen de Directie Algemeen Voortgezet en Voorbereidend Wetenschappelijk Onderwijs (VO/AV) en de Lerarenorganisaties inzake de examenfraude van leerlingen die bedrog hebben gepleegd tijdens het centraal schriftelijk examen, 1986; 1096; omslag
            - Stukken betreffende het adviseren van de staatssecretaris inzake de examenreglementen van de opleidingen voor Middelbaar Dienstverlenings- en Gezondheidszorg Onderwijs (MDGO) genoemd in artikel 2 van het Besluit MDGO en de Examenregeling HAVO/MDGO en de daarbij behorende examenprogramma's, 1987-1988; 1097; pak
            - Stukken betreffende het adviseren van de staatssecretaris inzake het vaststellen van de modelexamenregeling en modelexamenprogramma voor leerlingen die in de periode 1988-1990 aan het examen zullen deelnemen van de Middelbaar Dienstverlenings- en Gezondheidszorgonderwijs Afdeling Uiterlijke Verzorging (MDGO-UV), 1987-1988; 1098; pak
            - Stukken betreffende het tot stand komen van een Beleidsnotitie Harmonisatie MBO Examen Regelingen en het instellen en samenstellen van de Commissie van Beroep Staatsexamens, 1987-1988; 1099; pak
              069.1-0001-01 Minister van Onderwijs, Cultuur en Wetenschappen
              143.9-0128-01 Minister van Onderwijs, Cultuur en Wetenschappen
            - Stukken betreffende het tot stand komen van het besluit houdende wijzigen en opnieuw instellen van de Projectgroep Examens Voortgezet Onderwijs, 1988-1989; 1100; omslag
            - Stukken betreffende het Centraal Bureau Examens, 1988-1991; 1101-1104; 1 pak en 3 omslagen
              - Het behandelen van een wetsvoorstel tot wijziging van de Wet op het Voortgezet Onderwijs (WVO) in verband met de instelling van een Examenbureau Voortgezet Onderwijs 1988, 1101; omslag
              - Het behandelen van een wetsvoorstel houdende machtiging tot oprichting van de Stichting Centraal Bureau Examens verder aan te duiden als Wetsontwerp Regeling Stichting Centraal Bureau Examens (CBE) 1988-1989, 1102; pak
              - Het voorbereiden van de oprichting van en de behandeling van organisatorische aspecten met betrekking tot de Stichting Centraal Bureau Examens (CBE) 1988-1991, 1103; omslag
              - Het adviseren van de staatssecretaris inzake de voortzetting van het voorstel tot wijziging van de Wet op het Voortgezet Onderwijs en het voorstel van Wet op de Stichting Centraal Bureau Examens 1990-1991, 1104; omslag
            - Stukken betreffende het publiceren van de examenprogramma's ten behoeve van het Kort Middelbaar Beroeps Onderwijs (KMBO), 1989; 1105; omslag
            - Stukken betreffende het vaststellen en publiceren van de wijziging Eindexamenbeschikking Middelbaar Huishoud- en Nijverheids Onderwijs (MHNO), 1990; 1106; omslag